臺灣屏東地方法院刑事判決
111年度易緝字第2號
公  訴  人  臺灣屏東地方檢察署檢察官
被      告  温丞焌（原姓名誤錄為溫丞焌）



                    （現另案於法務部○○○○○○○○○執行中）
上列被告因竊盜案件，經檢察官提起公訴（110年度偵字第5435
號），嗣因被告就被訴事實為有罪之陳述，本院告知被告簡式審
判程序之旨，並聽取當事人之意見後，裁定改依簡式審判程序進
行，判決如下：  
    主  文
温丞焌共同犯攜帶兇器竊盜罪，累犯，處有期徒刑捌月。
未扣案之犯罪所得零錢箱貳個、現金新臺幣貳仟零柒拾元均沒收
，於全部或一部不能沒收或不宜執行沒收時，追徵其價額。
    事  實
一、温丞焌與邱佳誠（業經本院判處有期徒刑6月）共同意圖為
    自己不法之所有，基於竊盜之犯意聯絡，於民國110年2月2
    日22時33分許前某時，由温丞焌駕駛其向不知情之李柏侖所
    借而由其改懸掛失竊之號碼5757-G7號車牌之自用小客車（
    原車牌號碼000-0000號）搭載邱佳誠，至屏東縣○○市○○○路0
    號之「海賊屋娃娃機店」附近停放，並於同日22時33分許（
    起訴書誤載為22時43分許），2人一同前往該娃娃機店後，
    趁無人注意之際，推由邱佳誠在旁把風，再由温丞焌以徒手
    及持其所有客觀上足對人之生命、身體、安全構成威脅，可
    供兇器使用之鐵鍬1支，接續撬開而破壞張翠娥向李如娟所
    承租及李如娟所有分別擺放在該店之夾娃娃機台（張翠娥承
    租之機台編號為16號，李如娟之機台編號為1號）各1台之面
    板（零錢箱小門）、機台後（毀損部分均未據告訴），竊取
    置放在上開機台內之張翠娥所管領之內有現金新臺幣（下同
    ）2,000元、李如娟所有之內有現金70元之零錢箱各1個，再
    由邱佳誠將前揭零錢箱帶往上開自小客車車內後，旋即由温
    丞焌駕駛上開自用小客車搭載邱佳誠離去。嗣張翠娥、李如
    娟發覺遭竊，乃報警處理，經警調閱監視器錄影畫面後，因
    而循線查獲上情。
二、案經張翠娥、李如娟訴由屏東政府警察局屏東分局報告臺灣
    屏東地方檢察署檢察官偵查起訴。　　　　
    理  由
一、按本件被告温丞焌所犯係死刑、無期徒刑、最輕本刑為3年
    以上有期徒刑以外之罪，其於準備程序就前揭被訴事實為有
    罪之陳述，經法官告知簡式審判程序之旨，並聽取其與公訴
    人之意見後，本院認無不得或不宜改依簡式審判程序進行之
    處，爰依刑事訴訟法第273條之1第1項，裁定本件改依簡式
    審判程序進行，合先敘明。
二、認定事實部分
  ㈠訊據被告温丞焌對於前開時、地竊盜之犯罪事實，業已坦承
    不諱（見警卷第8、9至14頁、偵卷第61至63頁、本院易緝卷
    第168、172、176、177頁），核與證人即同案被告邱佳誠、
    證人即告訴人張翠娥、李如娟於警詢、偵查時（見警卷第12
    至13、15至17、19至21頁、偵卷第79至81頁）、證人李柏侖
    、證人即號碼5757-G7號車牌之車主闕文志於警詢時（見警
    卷第23至29頁）所證情節大致相符，且有屏東縣政府警察局
    屏東分局民族派出所110年5月16日偵查報告、證人李柏侖指
    認被告、同案被告邱佳誠之指認犯罪嫌疑人紀錄表（含犯罪
    嫌疑人指認表、真實姓名、年籍資料）、證人李柏侖指認被
    告、同案被告邱佳誠之指認照片、車輛詳細資料報表、監視
    器錄影畫面翻拍照片、蒐證照片、本院110年10月13日、同
    年月22日公務電話紀錄等件附卷可稽（見警卷第5、51至61
    、63、65、69至85頁、本院卷第127、129頁）。
  ㈡公訴意旨固認被告及同案被告邱佳誠之行竊時間為當日22時4
    3分許，惟依前揭監視器錄影畫面翻拍照片所示（見警卷第7
    1頁），行竊時間應係當日22時33分許，公訴意旨此部分所
    認，容屬有誤，併予敘明。
  ㈢綜上所述，足徵被告之自白核與事實相符，其所為自白當可
    採信，故本件事證已臻明確，被告之犯行應堪認定。
三、論罪科刑部分
  ㈠按刑法第321條第1項第3款之攜帶兇器竊盜罪，係以行為人攜
    帶兇器竊盜為其加重條件，此所謂兇器，其種類並無限制，
    凡客觀上足對人之生命、身體、安全構成威脅，具有危險性
    之兇器均屬之，且祇須行竊時攜帶此種具有危險性之兇器為
    已足，並不以攜帶之初有行兇之意圖為必要（最高法院79年
    台上字第5253號判例可資參照）。查被告温丞焌持以行竊之
    鐵鍬1支為金屬材質，且約為40公分長而具有相當之長度，
    業據同案被告邱佳誠供承在卷（見偵卷第81頁、本院卷236
    頁），又既足以持之撬開破壞夾娃娃面板、機台，顯係具有
    相當硬度之金屬器具，要非細微不足以行兇之物，當屬客觀
    上足對人之生命、身體、安全構成威脅，具有危險性之兇器
    無疑。是核被告所為，係犯刑法第321條第1項第3款之攜帶
    兇器竊盜罪。又被告與同案被告邱佳誠就本案竊盜之犯行，
    依上揭分工合作模式，各自分擔實施其中一部行為，並互相
    利用他方之行為，以達渠等竊盜獲取財物之共同目的，故彼
    此間就本件犯行，均有犯意聯絡及行為分擔，俱為共同正犯
    。被告以一竊盜行為，同時侵害告訴人張翠娥、李如娟之財
    產法益，為想像競合犯，依刑法第55條規定，應從一重處斷
    。
　㈡司法院釋字第775號解釋意旨，係闡釋行為人雖符合刑法第47
    條第1項累犯規定之要件，法院仍應依個案犯罪情節，具體
    審酌行為人犯罪之一切情狀暨所應負擔之罪責，以裁量應否
    依累犯加重之規定加重其刑。例如原應量處最低法定刑，於
    其所犯之罪不符合刑法第59條所定酌減其刑要件之情形，若
    依累犯之規定加重其最低本刑，致行為人被量處超過其所犯
    之罪之法定最低本刑，將使其所承受之刑罰超逾其所應負擔
    之罪責，而違背憲法比例及罪刑相當原則者，法院應裁量是
    否依累犯加重之規定加重其法定最低本刑（最高法院110年
    度台上字第2017號判決意旨參照）。查被告温丞焌前因⒈施
    用毒品案件，分別經臺灣高雄地方法院以106年度簡字第142
    號判處有期徒刑3月、經臺灣橋頭地方法院以106年度簡字第
    142號判處有期徒刑2月確定，上開2罪再經臺灣高雄地方法
    院以106年度聲字第2185號定應執行刑為有期徒刑4月確定；
    ⒉又因竊盜案件，經臺灣橋頭地方法院以105年度易字第391
    號判處有期徒刑7月、5月（2罪，定應執行有期徒刑8月）確
    定。上開應執行刑有期徒刑4月、8月接續執行，於107年11
    月22日執行完畢（另有期徒刑7月與他案接續執行），此有
    臺灣高等法院被告前案紀錄表附卷可按，其受有期徒刑執行
    完畢，於5年以內故意再犯本件最重本刑為有期徒刑以上之
    罪，為累犯。本院審酌被告於上開前案徒刑入監執行完畢後
    未滿3年，即無視法律禁制，再為本件相同罪質之竊盜犯行
    ，足徵其並未真正悛悔改過，刑罰反應力確屬薄弱，自不宜
    量處最低法定刑，自應依刑法第47條第1項規定，加重其刑
    。
　㈢本院審酌被告温丞焌正值青壯，本應依循正當管道賺取財物
    ，詎其不思此為，竟夥同同案被告邱佳誠以前揭手法破壞面
    板、機台而行竊其內之財物，除使告訴人之權益受損外，亦
    致使社會治安益形敗壞，其所為實有不該，惟考量被告於犯
    後尚能坦承犯行，兼衡其之犯罪動機、目的、手段、所造成
    之損害尚非至鉅、自陳高中肄業之智識程度、未婚、無子女
    、前為怪手駕駛，月薪約4、5萬元之家庭、生活及經濟狀況
    （見本院易緝卷第178頁）等一切情狀，量處如主文所示之
    刑。
四、沒收部分：
  ㈠被告温丞焌與同案被告邱佳誠共同所竊之上開現金，固為被
    告與同案被告邱佳誠之犯罪所得，然上開現金均由被告取得
    ，此據2人分別供述在卷（見警卷第9、13頁、偵卷第63、81
    頁、本院卷第237頁、本院易緝卷第177頁），且因俱未扣案
    且未發還告訴人，爰依刑法第38條之1第1項前段、第3項規
    定，併予宣告沒收，且於全部或一部不能沒收或不宜執行沒
    收時，追徵其價額。至上開未扣案之零錢箱各1個，衡情前
    揭現金既均由被告取得，則因該等零錢箱係為放置前揭現金
    所用，堪認應與現金同為被告取得為是，爰依前揭規定，亦
    併予宣告沒收，且於全部或一部不能沒收或不宜執行沒收時
    ，追徵其價額。
　㈡至被告持以行竊之鐵鍬1支，固為被告所有，業據其供明在卷
    （見本院易緝卷第177頁），惟該支鐵鍬並未扣案，衡情其
    價值應屬不高，予以沒收不具刑法上之重要性，且為免本案
    確定後執行上之困擾，爰不予宣告沒收，附此敘明。
據上論斷，應依刑事訴訟法第273條之1第1項、第299條第1項前
段，刑法第28條、第321條第1項第3款、第55條、第47條第1項、
第38條之1第1項前段、第3項，刑法施行法第1條之1第1項，判決
如主文。
本案經檢察官劉俊儀提起公訴，由檢察官潘國威到庭執行職務。
中    華    民    國   111    年    4     月    29    日
                  刑事第一庭    法  官  楊宗翰
以上正本證明與原本無異。　　　　　　　　　
如不服本判決應於收受判決後20日內向本院提出上訴書狀，並應
敘述具體理由；其未敘述上訴理由者，應於上訴期間屆滿後20日
內向本院補提理由書（均須按他造當事人之人數附繕本）「切勿
逕送上級法院」。
中    華    民    國   111    年    4     月    29    日
                                書記官  李家維
附錄本案論罪科刑法條全文：
刑法第321條
犯前條第一項、第二項之罪而有下列情形之一者，處六月以上五
年以下有期徒刑，得併科五十萬元以下罰金：
一、侵入住宅或有人居住之建築物、船艦或隱匿其內而犯之。
二、毀越門窗、牆垣或其他安全設備而犯之。
三、攜帶兇器而犯之。
四、結夥三人以上而犯之。
五、乘火災、水災或其他災害之際而犯之。
六、在車站、港埠、航空站或其他供水、陸、空公眾運輸之舟、
    車、航空機內而犯之。
前項之未遂犯罰之。